最高法院刑事裁定　　　　　　　　一○○年度台抗字第三六號
抗　告　人　陳憲雄
上列抗告人因強盜等罪案件，不服台灣高等法院台中分院中華民
國九十九年十一月三十日駁回其聲請再審之裁定（九十九度聲再
字第二三０），提起抗告，本院裁定如下：
    主  文
抗告駁回。                                   
    理  由
按法院認為無再審理由，以裁定駁回後，不得更以同一原因聲請
再審，刑事訴訟法第四百三十四條第二項定有明文。本件抗告人
陳憲雄以如其於原審聲請意旨所載之事由，對於原審法院九十七
年度上訴字第二一五一號確定判決聲請再審。原裁定以：聲請意
旨(一)、(二)、(三)、(四)、(五)所持理由，前曾為抗告人據以聲請再審，
經原審法院認其聲請再審為無理由，以九十八年度聲再字第一八
五號、九十九年度聲再字第二二號、九十九年度聲再字第一三五
號裁定駁回其再審之聲請，抗告人不服提起抗告，並由本院分別
以九十八年度台抗字第六七六號、九十九年度台抗字第三三四號
、九十九年度台抗字第八０五號裁定駁回抗告確定在案，有各該
裁定書在卷可憑。抗告人猶以同一原因聲請再審，其聲請再審之
程序顯屬違背規定，因依刑事訴訟法第四百三十三條規定，駁回
其此部分再審之聲請，經核於法洵無違誤。又原裁定另以：抗告
人聲請意旨(六)之事由，關於遭拘提時，警方從其身上起出新台幣
（下同）四千五百餘元，警方交還被害人劉伶均三千餘元，其餘
一千餘元下落不明等情，經調卷發現，依據搜索筆錄、扣押品目
錄表之記載，本案於搜索抗告人時，雖曾扣押「新台幣一千元紙
鈔四張」，且「被害人領回三張」，然扣押物品移送台灣台中地
方法院檢察署時，扣押物品清單中未見該張千元紙鈔之記載。則
該千元紙鈔固有漏未移送之虞，然此與抗告人是否成立本案犯行
無涉，且該千元紙鈔是否係抗告人打工所得，對抗告人成立強盜
犯行之事實認定無影響。從形式上觀察，毋須經調查程序，即可
認為顯然不足以動搖原確定之判決，與「嶄新性」要件不符，自
不得據為聲請再審之原因。因認其此部分再審之聲請亦為無理由
，予以駁回。經核於法尚無不合。抗告意旨就原聲請意旨(一)、(二)
、(三)、(四)、(五)部分，雖謂本院九十九年度台抗字第八０五號裁定
，係將原裁定「撤銷」，並非「抗告駁回」，另原聲請意旨(六)部
分係警方刑求、栽贓等詞，惟本院九十九年度台抗字第八０五號
裁定之主文為：「原裁定撤銷。再審之聲請駁回。」是抗告意旨
尚有誤會，其仍執前詞，任意指摘，難認有理由，應予駁回
據上論結，應依刑事訴訟法第四百十二條，裁定如主文。
中    華    民    國  一○○  年    一    月   十三   日
                      最高法院刑事第十二庭
                          審判長法官  陳  世  淙  
                                法官  陳  東  誥  
                                法官  何  菁  莪  
                                法官  許  錦  印  
                                法官  施  俊  堯  
本件正本證明與原本無異
                                      書  記  官  
中    華    民    國  一○○  年    一    月   十八   日
                                                     m